【裁判字號】    95,上易,5
【裁判日期】    950207
【裁判案由】    竊盜
【裁判全文】
臺灣高等法院臺南分院刑事判決           95年度上易字第5號
上  訴  人
即  被  告  甲○○
上列上訴人因竊盜案件，不服臺灣嘉義地方法院94年度易字第36
7 號中華民國94年11月25日第一審判決（起訴案號：臺灣嘉義地
方法院檢察署94年度偵字第5763號），提起上訴，被告於本院準
備程序進行中，就犯罪事實為有罪陳述，經本院裁定適用簡式審
判程序，茲判決如下：
    主  文
上訴駁回。
    事  實
一、甲○○因一時貪念，基於意圖為自己不法所有之概括犯意，
    先後於下列時地竊取他人財物：
  (一)於民國94年7月間某日，在嘉義縣梅山鄉○○村○○路326巷
    12號乙○○（民國55年 2月10日生）住處門外之工作臺上，
    竊取乙○○所有置於該處之一串鑰匙（包括住家門鎖之鑰匙
    ）得手。
  (二)又於94年 8月間某日，趁乙○○停放在前開住處附近之汽車
    未上鎖之際，打開車門竊取乙○○所有之手機一支得手。
  (三)再於94年 8月間某日凌晨2、3時許，持其前開竊得乙○○所
    有之鑰匙開啟大門，於夜間侵入乙○○上開住處一樓，竊得
    現金新臺幣（下同）一萬五千元供己花用。
  (四)甲○○仍不知悔改，復於94年10月4日凌晨3時許，再度持前
    開竊得之鑰匙開啟大門，於夜間侵入乙○○上開住處，在一
    樓竊得男用皮帶一條（價值約一千二百元）得手後，尚未及
    離去之際，適為返家之乙○○發現而報警處理。
二、案經嘉義縣警察局竹崎分局報請臺灣嘉義地方法院檢察署檢
    察官偵查起訴。
    理  由
壹、程序方面
  一、按除被告所犯為死刑、無期徒刑、最輕本刑為三年以上有
      期徒刑之罪或高等法院管轄第一審案件者外，於前條第一
      項程序進行中，被告先就被訴事實為有罪之陳述時，審判
      長得告知被告簡式審判程序之旨，並聽取當事人、代理人
      、辯護人及輔佐人之意見後，裁定進行簡式審判程序，刑
      刑事訴訟法第273條之1第 1項定有明文。查被告於本院準
      備程序進行中，已就犯罪事實為有罪陳述（本院卷第17頁
      ），又核被告所犯非屬前揭法條所規定之案件，經本院依
      法裁定進行簡式審判程序（本院卷第32頁），合先敘明。
  二、又依刑事訴訟法第273條之2規定，簡式審判程序之證據調
      查，不受第159條第1項、第161條之2、第161條之3、第16
      3條之1及第164條至第170條規定之限制。因此，證人乙○
      ○於警詢所為之指證，雖係被告以外之人於審判外所為之
      陳述，亦具有證據能力，一併記明。
貳、認定犯罪事實所憑之證據及理由
  一、訊據上訴人即被告甲○○對於上揭犯罪事實，迭於警、偵
      訊、原審及本院審理時均坦白承認，核與證人即被害人乙
      ○○於警詢所指訴之情節相符（警卷第6頁、第7頁），並
      有贓物認領保管單一紙、遭竊物品及現場照片四幀附卷可
      佐證。
  二、綜參上開證據之調查結果，已足資擔保被告於審理時所為
      之上開任意性自白，具有相當程度之真實性，而得使本院
      確信被告前述自白之犯罪事實，與事實相合而確屬真正，
      自堪採信。
  三、從而，本件事證明確，被告上開竊盜之犯行，洵堪認定，
      應依法論科。
參、論罪科刑之理由
  一、核被告甲○○所為如犯罪事實欄一之(一)、(二)所示之行為，
      係犯刑法320條第1項之竊盜罪；如犯罪事實欄一之(三)、(四)
      所示之行為，係犯刑法第321條第1項第 1款之於夜間侵入
      住宅竊盜之加重竊盜罪。
  二、被告先後二次竊盜犯行與二次加重竊盜犯行，時間緊接，
      方法雷同，所犯係基本構成要件同為竊盜之罪名，顯係基
      於概括犯意為之，應依刑法第56條連續犯之規定，論以情
      節較重（即犯罪事實一之(三)所示）之夜間侵入住宅竊盜一
      罪，並加重其刑。
肆、維持原判決之理由
  一、原審以被告為有罪之陳述，裁定以簡式審判程序審理，認
      其罪證明確，因而：
    (一)適用刑法第56條、第321條第1項第1款之規定。
    (二)並審酌被告係高職畢業之智識程度、目前待業中，復有子
      女就學中需被告扶養，其因一時貪念及所竊得之財物價值
      ，犯罪後尚知坦承犯行等一切情狀，量處有期徒刑八月。
  二、本院經核原判決認事用法，並無不合。被告上訴意旨雖指
      摘原判決量刑過重。惟按刑之量定，係實體法上賦予法院
      得為自由裁量之事項，倘其未逾越法律所規定之範圍，或
      濫用其權限，即不得任意指摘為違法（最高法院75年台上
      字第7033號判例意旨參照）。經核原審法院參酌上情並斟
      酌刑法第57條各款所列情狀，而量處被告有期徒刑八月，
      未逾法定刑度，亦未逾越法律所規定之裁量權限，堪屬允
      當，是被告上訴意旨指摘原判決量刑過重，自非可取，為
      無理由，應予駁回。
伍、適用之法律：刑事訴訟法第273條之1第 1項、第368條、第
    364條。
本案經檢察官徐松奎到庭執行職務。
中    華    民    國    95    年    2    月    7      日
                  刑事第四庭    審判長法  官   吳志誠
                                      法  官   林勝木
                                      法  官   蔡美美
以上正本證明與原本無異。
不得上訴。
                                      書記官   蔡振豐
中    華    民    國    95    年    2     月    7     日
附錄：本判決論罪科
刑法第321條第1項第1款
中華民國刑法第321條
犯竊盜罪而有左列情形之一者，處 6 月以上、 5 年以下有期徒
刑：
一  於夜間侵入住宅或有人居住之建築物、船艦或隱匿其內而犯
之者。


司法院資訊處製作；財團法人民間司法改革基金會備份。
